Inventaris van het archief van J.A. van Hamel [levensjaren 1880-1964], (1632) 1888-1964
Nationaal Archief, Den Haag
- STUKKEN BETREFFENDE ZIJN OPENBAAR LEVEN., I
  - Voorzitter van de Nederlandse Vereniging voor Internationaal Recht., E.
    - Nota over de volkenrechtelijke aspecten der soevereiniteitsoverdracht aan Indonesië, door Prof.Mr.J.H.W. Verzijl en resolutie aangenomen door de Nederlandse Vereniging voor Internationaal Recht inzake het zelfbeschikkingsrecht voor de Republiek der Zuid-Molukken., 1950 en z.j; 83; 1 omslag
    - Prae-adviezen over de constitutie der Europese Unie t.b.v. de Nederlandse Vereniging voor Internationaal Recht, door Mr.A. Stempels en Mr.C.H. Telders. Stencil., 1953; 84; 2 stukken
    - Prae-advies over vreemdelingenrecht t.b.v. de Nederlandse Vereniging voor Internationaal Recht, door Mr.H. Mulderije. Gedrukt, z.j. (1955.); 85; 1 stuk
    - "Fundamentum Regnorum". Conceptrede van de hand van J.A. van Hamel over de internationale rechtstoestand. Manuscript, z.j. (1955.); 86; 1 stuk
    - Rapporten inzake het recht ten aanzien van internationale stroomgebieden, door K.W. Cuperus en Dr.H. Fortuin. Gedrukt., 1959; 87; 2 stukken
    - "Extraterritorialiteit en economische mededinging". Praeadvies voor de Nederlandse Vereniging voor Internationaal Recht, door Mr.P.W.L. Brijnen en Mr.H.W. Wertheimer. Getypt., 1959; 88; 1 stuk
    - "L'Uniformisation du droit d'extradition", door St.Glaser. "Scotch Law as a Subject of Comparative Study", door Lord MacMillan. Brochures uitgegeven t.g.v. het internationaal congres van vergelijkend recht te 's-Gravenhage. Gedrukt., 1932; 89; 2 deeltjes
    - Briefwisseling met A. Boissier, secretaris-generaal van het Hof van Arbitrage van de Internationale Kamer van Koophandel te Parijs. Met bijlagen., 1936, 1937; 90; 1 omslag
    - Programma en ledenlijst van de 40e conferentie van de International Law Association, gehouden te Amsterdam van 29 augustus tot 3 september 1938. Met briefwisseling., 91; 1 omslag
    - "Codex and Legislation; Laws and Practice of Procedure", concept van een lezing gehouden op het annual dinner van de Law Society van de Universiteit van Glasgow. Met bijlagen., 1950; 92; 1 omslag
    - Brochures en rapporten betreffende de verdeling van het continentaal plat, door J.P.A. Francois, J.P. Govare e.a. en verslag van het verhandelde op het congres van de International Law Association, najaar 1950, over dit vraagstuk. Gedrukt, stencil, getypt., 1950, 1951; 93; 1 omslag
    - Verslag van het verhandelde op de eerste dag van het congres van de International Law Association te Luzern, over soevereiniteit en internationale samenwerking. Met bijlagen., 1951, 1952; 94; 1 omslag
    - Rapporten, circulaires, minuutnotulen e.d., ontvangen als voorzitter van de Nederlandse afdeling van de International Law Association. Stencil, fotokopie., 1954-1959; 95; 1 omslag
    - "Protection of neighboring Rights", overdruk van een artikel door Prof.G.H. Bodenhausen. Gedrukt., 1954; 96; 1 katern
    - Brochures uitgegeven t.g.v. de conferentie van de International Law Association, gehouden te Edinburgh in 1954. Gedrukt., 97; 4 katernen
    - Brochures uitgegeven t.g.v. de conferentie van de International Law Association, gehouden te New York in 1958. Gedrukt., 98; 12 katernen
    - Brochures uitgegeven t.g.v. de conferentie van de International Law Association, gehouden te Brussel in 1962. Gedrukt., 99; 2 katernen
  - Voorzitter van het Bijzonder Gerechtshof te Amsterdam., F.
    - Wet en besluiten betreffende de bijzondere rechtspleging. Gedrukt., 1943, 1948; 100; 4 stukken
    - Uittreksels van Koninklijke Besluiten inzake zijn benoeming tot president van het Bijzonder Gerechtshof te Amsterdam en de opheffing van dit Hof., 1945, 1949; 101; 2 stukken
    - Concept van een rede gehouden t.g.v. de installatie van het Bijzonder Gerechtshof te Amsterdam. Getypt, z.j. (1945); 102; 1 stuk
    - "De berechting van Duitsche oorlogsmisdadigers naar geldend Nederlandsch recht", memorandum van de hand van J.A. van Hamel gericht aan de minister van Justitie. Getypt., Augustus 1946; 103; 1 stuk
    - Anonieme dreigbriefjes aan de president van het Bijzonder Gerechtshof te Amsterdam, z.j; 104; 2 stukken
    - Ambtelijke correspondentie van Dr.E.H. von Baumhauer met de Nederlandse gezant te Bern, het Auswartiges Amt te Berlijn en het Zweedse gezantschap te Berlijn inzake Duitse geinterneerden in Nederlands Indië en Nederlandse geinterneerden in Duitsland. Stencil, maart 1941; 105; 1 omslag
    - Schema van de illegale groeperingen in Nederland, opgemaakt door de Sicherheitsdienst. Met begeleidbrief., 1945, 1946; 106; 2 stukken
    - Laatste brief van Mr.R. van Genechten, gericht aan de griffier van het Bijzonder Gerechstof te 's-Gravenhage. Copie, getypt., 8 december 1945; 107; 1 stuk
    - Rapporten over de Nacht und Nebel-gevangenen en de activiteiten van de Sicherheitsdienst in Nederland, uitgegeven door het Directoraat-Generaal voor Bijzondere Rechtspleging. Stencil., 1948; 108; 2 stukken
    - Lijsten met statistische gegevens over de werkzaamheden van de Bijzondere Rechtspleging., April 1950; 109; 1 omslag
    - Overzicht van Duitse gedetineerden in de strafgevangenis te Breda., Januari 1956; 110; 1 stuk
    - Krantenartikelen over de processen tegen Lages en Haubrok, 1948, 1949; 111; 1 omslag
    - "Interim reports from the Committee of Enquiry into Breaches of the Laws of War". Gedrukt, 1919. Met bijbehorende briefwisseling met J.H. Morgan., 1947; 112; 1 omslag
    - Brochures over het proces van Neurenberg en de vervolging van oorlogsmisdadigers., 1945, 1947; 113; 2 deeltjes
    - Brochures en krantenartikelen over de kampen voor politieke delinquenten., 1946, 1949; 114; 1 omslag
    - Stukken betreffende de veroordeling van de politieke delinquenten T. Hoekstra, G. Vollema en P.C. Schmidt Crantz., 1946-1960; 115; 1 omslag
    - Briefwisseling met A. Kuilman, rijksrechercheur te Leeuwarden., 1945-1953; 116; 1 omslag
    - Briefwisseling met J.C.A. van der Hout, radiotelegrafist van de Nederlandse geheime dienst tijdens de oorlog. Met bijlagen., 1946; 117; 1 omslag
    - Beschouwing van de hand van J.A. van Hamel over: 1) het proces tegen sultan Hamid II van Pontianak en 2) de veroordeling van Jhr. De Geer. Met bijlagen. Concept., 118; 1 omslag
    - Uitnodiging om als deskundige te worden verhoord door de Enquête-commissie regeringsbeleid 1940-1945 inzake de kwestie erewoord officieren. Met bljlagen., 1940, 1947; 119; 1 omslag
    - Briefwisseling betreffende oorlog en bezetting met: Th.A. Boeree; Prof.Mr.G.W.J. Bruins; H.C. Ebeling; H. Ferwerda; Ir.P.C.S. van Hattem; F.J. Heeris; W.H. s'Jacob; H. Krockow; Ir.M.E.A.W. Mohr; S.A.L'Honoré Naber; A.C.Poutsma-Naber; J. van Royen; Rijksinstituut voor Oorlogsdocumentatie; G. van de Vegte-Holtrop; Prof.Dr.O. de Vries; N.N., 1941-1964; 120; 1 omslag
    - Briefwisseling betreffende uitkeringen aan slachtoffers van medische experimenten van Nazi-artsen met: Fr.Blackett; Anne R. Caton; Caroline Ferriday; Ch.de Habicht-Van Berckel; Dr.L. de Jong; Dr.M. Klompé; A.Postel-Vinay., 1956-1959; 121; 1 omslag
    - Nota's, circulaires, krantenknipsels e.d. betreffende hulp aan slachtoffers van medische experimenten van Nazi-artsen., 1953-1959; 122; 1 omslag
    - Briefwisseling gevoerd als voorzitter van het Bijzonder Gerechtshof te Amsterdam met: Prof.Mr.J.M.van Bemmelen; Th.A. Boeree; A. Borchardt; W. Budelmann; Buitenlandse Zaken, ministerie van-; R. Cassin; Mr.C.L.F. Crommelin; Ir.F.A.A. Daamen; O.Drewitz; Prof.Mr.J.P.A. Francois; Mr.S. Gerbrandy; Drs.P.Herweyer; H. Hofman; Justitie, ministerie van-; Mr.N.C.J.M.Kappeyne van de Coppello; Fr. Kief; A.W. van Kleeff; Prof.Dr. J.van Loon; Ir.J.J. Luyt; I. van de Meent; W.Henry Moore; J.H. Morgan; Nederlandse Bank; H. Onderstal; mevr.A. Op ten Noort-Bock; Mr.L. Plemp van Duiveland; Prof.Mr.W.P.J. Pompe; Dr.G. Prey; A.M. Reuchlin; mevr.E. van Rossem-van Hamel; Mr.J.R.H. van Schaik; mevr.A.W. Schmidt Crans; P.H.A. Schmidt Crans; Dr.L.W.G. Scholten; Mr.W.G.A. van Sonsbeeck; J.(?)den Tex; ... de Vos van Steenwijk; N.N., 1945-1949; 337; 1 omslag
    - Minuten en concepten van brieven vnl. gericht aan leden der Bijzondere Gerechtshoven. Met adreslijst van leden van het Bijzonder Gerechtshof te Amsterdam. Getypt, geschreven., 1946-1949; 338; 1 omslag
    - Aantekeningen betreffende verdachten en getuigen in zaken, behandeld door het Bijzonder Gerechtshof te Amsterdam in de jaren Getypt, geschreven., 1945-1949; 339-343; 5 omslagen
      - 1945, 339
      - 1946, 340
      - 1947, 341
      - 1948, 342
      - 1949, 343
    - Afschriften en concepten van gerechtelijke stukken en persoonlijke aantekeningen betreffende verdachten en getuigen in de zaken contra: A.L.W. Ahlbrecht; A.J. Backer; G.C. van Bree; F.H. Aus den Fünten; H.P. Küter; P. Rothert; H. Rouwendal; E. Rühl en C. Viebahn; M.H.W. Schmitz. Getypt, geschreven., 1947-1949; 344; 1 omslag
    - Concept-adviezen aan H.M. de Koningin inzake gratie-rekesten van L.C. Klootwijk en L. de Bruin. Getypt, september 1946; 345; 1 omslag
    - Memoranda inzake de berechting van oorlogsmisdadigers, van de hand van J.A. van Hamel. Met brochures en artikelen. Gedrukt, getypt, 1945-1948; 346; 1 omslag
    - Documenten betreffende de wetgeving inzake de berechting van oorlogsmisdadigers in verschillende landen, uitgegeven door de United Nations War Crimes Commission. Gestencild, 1945-1947; 347; 1 omslag
    - Kamerstukken van de Eerste en Tweede Kamer der Staten-Generaal betreffende de berechting van oorlogsmisdadigers. Gedrukt, 1946-1947; 348; 1 omslag
    - "Tribunalen in Nederland"; "Nederlandsch Juristenblad". Gedrukt, 1946-1948; 349; 1 omslag
  - Publicist., G.
    - Artikelenserie over de Parijse vredesconferentie, geplaatst in de Nieuwe Rotterdamse Courant., Maart-mei 1919; 123; 1 deel
    - Briefjes van Lord Northcliff (A.Ch.W. Harmsworth) inzake de vlucht van keizer Wilhelm II naar Nederland., 10, 11 november 1918; 124; 2 stukken
    - Artikelenserie over internationale politiek, getiteld "De internationale puzzle", onder het pseudoniem Brandaris geschreven voor "De Amsterdammer"., 1922-1925; 125; 1 omslag
    - Stukken betreffende de kolonisatie van Nieuw-Guinea., 1932-1937; 126-129; 4 omslagen
      - Briefwisseling betreffende de kolonisatie van Nieuw-Guinea met: J.C. Brasser; J. van Gemert; R. Houwink; Mr.A. Neijtzell de Wilde; A. Pott; Stichting Landverhuizing Nederland; P.E. Winkler. 1935-1937, 126
      - Verslagen van gesprekken over kolonisatie op Nieuw-Guinea met: J.C. Brasser; Dr.W.C. Klein; Mr.A. Neijtzell de Wilde; Ir. Verwey. 1936, 127
      - Verslagen, rapporten, kranten- en tijdschriftartikelen betreffende kolonisatie op Nieuw-Guines. 1932-1936, 128
      - "Plannen voor emigratie en kolonisatie van Nederlanders in het Koninkrijk der Nederlanden in en buiten Europa", verslag aangeboden door de Stichting Maatschappij Emigratie en Kolonisatie te 's-Gravenhage. Stencil. 1933, 129
    - "De kansen van ons behoud", concept van een lezing. Met Spaanse vertaling, krantenverslagen en briefwisseling betreffende deze lezing met: Dr.H. Colijn; H. Dunlop; B.C.van Dijk; G. van Gemert; Mej.J.I.H. Mendels; L.W. van den Muyzenberg; E.D. van Walree., 1935; 130; 1 omslag
    - Krantenverslagen van een lezing over de Paleis-raadhuiskwestie te Amsterdam. Met briefwisseling., 1936; 131; 1 omslag
    - Verslag van het verhandelde op de internationale conferentie nopens de bestrijding van het terrorisme, van de hand van J.A. van Hamel en bestemd voor de minister van Buitenlandse Zaken. Met briefwisseling. Getypt., November 1937; 132; 1 omslag
    - "Kleine staten hebben nog recht van bestaan", lezing gepubliceerd in het Haagsch Maandblad. Met concept-tekst in het Engels en krantenverslagen., 1939, 1940; 133; 1 omslag
    - "De philosophie van T.G. Masarijk", overdruk van een artikel door Prof.J.L. Fischer-Martinek., 1940; 134; 1 deeltje
    - Briefwisseling met Mr.H.J. Boelen betreffende het Comité voor Menschlievende Hulp aan het Poolsche Volk. Met bijlagen., September 1939-maart 1940; 135; 1 omslag
    - Stukken betreffende het vraagstuk van de civiele verdediging., 1934-1940; 136-146
      - Briefwisseling betreffende het vraagstuk van de eiviele verdediging met: L. de Block; A. baronesse van der Borch tot Verwolde-Maris; M.W. Cambier van Nooten-van de Hardt Aberson; H. Hesper; Mr.E.N. van Kleffens; J.C.E. baron van Lynden; Nederlandsche Maatschappij voor Nijverheid en Handel; Nieuwe Rotterdamsche Courant; W.H.Snijders; De Telegraaf; K. Vorrink; J. Zwart; W. Zijlstra. Januari-mei 1940, 136; 1 omslag
      - Notities van gesprekken met generaal Froger, inspecteur der burgerwachten en met "majoor S.". (Snijders?) Februari 1940, 137; 2 stukken
      - Concepten van lezingen over de civiele verdediging, z.j. (1940.), 138; 1 omslag
      - Schrijven getiteld "Voor H.M. de Koningin" over de noodzaak van een burgerlijke verdedigingsdienst en briefwisseling met de directeur van het Kabinet der Koningin. Met geschreven en getypte concepten. Maart-april 1940, 139; 1 omslag
      - "Burgers en landsverdediging", conceptartikel bestemd voor De Telegraaf. Met briefwisseling. Maart 1940, 140; 1 omslag
      - Krantenartikelen van de hand van. J.A. van Hamel en anderen betreffende het vraagstuk der burgerbescherming. 1940, 141; 1 omslag
      - Ontwerp-statuten voor een op te richten vereniging voor civiele verdediging. Stencil, z.j, 142; 1 stuk
      - "Welke gevaren bedreigen Oranje en Nederland", rede door W.H. Snijders. "De vrijwillige burgerwachten", artikel door W.H. Snijders. Getypt. 1934, 1939, 143; 2 stukken
      - "Handleiding ten behoeve van den bijzonderen vrijwilligen landstorm", door G.F. Boulogne. Gedrukt, 1937, 144; 1 deel
      - Stukken betreffende de wijziging van de wet op de staat van oorlog en beleg en de positie van het burgerlijk gezag in geval van een vijandelijke inval. 1939-1940, 145; 1 omslag
      - "Instruction à la population pour le cas de guerre", brochure uitgegeven door de Conseil fédéral Suisse. 1939, 146; 1 deeltje
    - Krantenartikelen van de hand van J.A. van Hamel over historische en politieke onderwerpen, geplaatst in De Telegraaf en Het Vaderland. Met bijlagen., 1939-1942; 147; 1 omslag
    - Manuscripten van kleinere artikelen., Z.j. (c.1944); 148; 1 omslag
      a. Hoe een 3e reeks oorlogsrampen te vermijden?
      b. Onze politiek in de toekomst.
      c. De taak der kleins staten van Noordwest-Europa.
      d. De Kenau-bond.
      e. Een particuliere organisatie ter handhaving van "Je Maintiendrai".
      f. Schriftelijke voorbereiding van Nederland's herstel door een clandestiene democratische uitgeverij.
    - Krantenartikelen over de geschiedenis van de Raad van State, door Prof.Dr.C. Gerretson., 1941; 149; 1 omslag
    - Stukken betreffende de annexatie van Duits grondgebied., 1945-1948; 150-162
      - Briefwisseling over het annexatie-vraagstuk met: P. van Baer; C. Bakker van Bosse; Jhr.F.W.L. de Beaufort; Jhr.Mr.J. de Brauw; Elsevier's uitgevers mij.; Mr.P.S. Gerbrandy; Mr.G.J. van Heuven Goedhart; Mr.K. Jansma; J.Ph. Klapmeyer; Jhr.Mr.R. van Lennep; Mr.Dr.I.G. van Maasdijk; H.C.J.G., van der Mandere; J. ter Meulen; Nederlandsch Comité voor Gebiedsuitbreiding; Nederlandsche Maatschappij voor Nijverheid en Handel; Nederlandsche Volksbeweging; D.J. Schiferli; J.H. Soeteman; Mr.M. Stokvis; Dr.G. Stuiveling; Joh. Tum; Volksuniversiteit van Amsterdam; Jac van Wijk. 1945, 1946, 150; 1 omslag
      - Concept van een lezing over het annexatievraagstuk gehouden op 21 september 1945. Met losse aantekeningen., 151; 1 omslag
      - Concept van een lezing over annexatie gehouden voor radio Herrijzend Nederland op 11 november 1945. Met reacties van luisteraars. 1945, 152; 1 omslag
      - Briefjes met vragen, gesteld tijdens een lezing over annexatie. Z.d. (c.1945.), 153; 1 omslag
      - Artikelen van de hand van J.A. van Hamel over het annexatie-vraagstuk. Gedrukt en manuscript. 1946 en z.j, 154; 1 omslag
      - Krantenartikelen betreffende het annexatie-vraagstuk. 1945, 155; 1 omslag
      - Copieën van resoluties tegen annexatievoornemens, aangenomen door het Comité van Waakzaamheid. Met bijlagen. 1945 en z.j, 156; 1 omslag
      - "Nota betreffende de maatregelen die tegen Duitschland na afloop van den oorlog dienen te worden genomen", door Dr.W.K.H. Feuilletau da Bruyn. Doorslag, z.j. (c.1945.), 157; 1 stuk
      - "Wenschelijkheden en mogelijkheden bij een uitbreiding van het Nederlandsche grondgebied", exposé door Dr.Ir.F. Bakker Schut Met aantekeningen in de marge van de hand van J.A. van Hamel. Stencil. 1945, 158; 1 stuk
      - affiche uitgegeven door het Comité voor Gebiedsuitbreiding. Met begeleidbrief. September 1945, 159; 2 stukken
      - Prae-advies inzake annexatie, door Ir.Witte Hoogendijk. Gedrukt en in concept. 1945, 160; 1 omslag
      - "Rapport inzake de meest gewenschte correcties van de Nederlandsch-Duitsche grens langs de provincie Limburg". Met aanvullende nota's en briefwisseling met de Commissaris der Koningin in Limburg, Mr.W.G.A. van Sonsbeeck. 1946, 161; 1 omslag
      - "Wijziging van de grens Nederland-Duitschland", nota van het Comité van Voorlichting Gelderland. Met bijlagen. Z.j. (1948.), 162; 3 stukken
    - Stukken betreffende de Indonesische kwestie en het geschil om Nieuw-Guinea., 1945-1962; 163-179
      - Briefwisseling over de Indonesische kwestie met: R.A.D. Cort van der Linden; J. Fabius; Prof.Mr.P.S. tot Eversberg; C.E.L. Helfrich; Jhr.Mr.O. van Nispen tot Sevenaer; Mr.E. van der Vlugt; C. van Tijen jr.; Mr.G.L. de Vries Feyens. 1947-1950, 163; 1 omslag
      - "Is de Veiligheidsraad competent om in de Indonosische kwestie bindende beslissingen te nemen", radiolezing gehouden op 23 augustus 1947. Getypt., 164; 1 stuk
      - Artikelen in Elsevier's Weekblad over de kwestie Indonosië, sommige met reacties van lezers 1947-1950, 165; 1 omslag
      - Krantenverslagen van een debat tussen Prof.W.Schermerhorn en Prof.J.A. van Hamel over de Indonesische kwestie. 1949, 166; 1 omslag
      - Nota's, circulaires, artikelen e.d.betreffende de Indonesische kwestie. 1945-1950, 167; 1 omslag
      - "De openlegging van Borneo", brochure door Mr.C.C. van Helsdingen Sr. 1945, 168; 1 deeltje
      - "Minahassa strijdt voor selfbeschikkingsrecht en Vrijheid", memorandum aangeboden aan de Nederlandse regering door het Minahassisch Staatsrechtelijk Comité. 1949, 169; 1 deeltje
      - Briefwisseling betreffende de Republiek der Zuid-Molukken met: J.P. Nikijuluw; K. van Rijckevorsel; Stichting "Door de Eeuwen Trouw". 1952-1959, 170; 1 omslag
      - Slotwoord gehouden door J.A. van Hamel op de conferentie "Door de Eeuwen Trouw", Getypt. op 13 september 1959, 171; 1 stuk
      - Circulaires afkomstig van de Stichting "Door de Eeuwen Trouw". Nota's inzake de Republiek dar Zuid-Molukken. 1953-1960 en z.j, 172; 1 omslag
      - Brochures betreffende de Republiek der Zuid-Molukken. 1950-1960, 173; 12 deeltjes
      - Artikelen, brochures, nota's en losse notities inzake de kwestie Nieuw-Guinea. 1949-1961, 174; 1 omslag
      - Nota's inzake Nieuw-Guinea door Dr.J.W. Meyer Ranneft. Met briefwisseling. Stencil, getypt, 1950, 1951, 175; 1 omslag
      - Briefwisseling betreffende de kwestie Nieuw-Guinea met: Algemeen Handelsblad; D.A. Delprat; W. Dudok van Heel-Quarles van Ufford; Prof.H. Gelissen; Prof.Mr.P.S. Gerbrandy; Mr.J.A Jonkman; Mr.G.C.J.D. Kropman; Mr.J.M.A.H. Luns; S. de Palma; Dr.J. de Quay; Mr.L.F.H. Regout; Jkvr.C.E.B. Röell; Dr.J.H. van Roijen; Dr.P. Rijkens; Prof.Mr.L.G.A. Schliching; M. Veltman-Diamant; Ch.J.I.M. Welter. 1961, 1962, 176; 1 omslag
      - Verslagan en notities van gesprekken over de kwestie Nieuw-Guinea met: Mr.N.S. Blom; Dr.H.M. Hirschfeld; Mr.J.M.A.H. Luns; S, de Palma; Dr. P. Rijkens; Prof .Mr. L.G.A.Schlichting; Scholtens; B. Sluimers. 1961, 1962, 177; 1 omslag
      - Concept van een rekest aan H.M. de Koningin inzake aanwijzing van bemiddelaars in het geschil om Nieuw-Guinea. Z.j. (c. 1961.), 178; 1 stuk
        Prof.J.A. van Hamel was een van de 5 ondertekenaars.
      - "Aantekening over de Don Quichotterie der persévérance van 1830-1838"; aantekeningen voor een artikel over de volhardingspolitiek van de Nederlandse regering tegenover België. 1961, 179; 1 omslag
    - Artikelen in Elseviers Weekblad en andere bladen, sommige met reacties van lezers., 1946-1958; 180-183; 4 omslagen
      - Nederlandse geschiedenis., 180
      - Internationale geschiedenis., 181
      - Internationale politiek., 182
      - Diverse onderwerpen., 183
    - Stukken betreffende de Europese integratie., 1952-1960; 184-189
      - Briefwisseling over de Europese Defensie-gemeenschap met: M. Debré; Prof.Dr.C. Gerretson; Mr.G.B.J.Hilterman; W.G.N. de Keizer; E. Michelet; Mr.C.H. Telders; Ch.J.I.M. Welter. 1952-1954, 184; 1 omslag
      - Krantenartikelen uit Nederlandse en Franse bladen betreffende de Europese Defensie-gemeenschap. 1953, 1954, 185; 1 omslag
      - Brochures betreffende de Europese Defenaie-gemeenschap en de Europese integratie. 1952, 1953 en z.j, 186; 3 delen
      - Verslag van een debat over; Projet de Constitution Européenne. Franstalig. Getypt. Z.j, 187; 1 stuk
      - Artikel over de Europese integratie, bestemd voor Elseviers Weekblad, maar door de redactie van dit blad geweigerd. Met begeleidbrief. Getypt. 1953, 188; 1 omslag
      - Concept van een lezing over de Europese integratie. Z.j. (c. 1960.), 189; 1 stuk
    - Stukken betreffende het Huis Oranje., 1947-1956; 190-194
      - Krantenartikelen van de hand J.A. van Hamel over de geschiedenis van het Huis Oranje. 1947-1959, 190; 1 omslag
      - Lezingen en artikelen over het Huis Oranje. Manuscript en getypt. 1948-1955, 191; 1 omslag
      - "Herdenkingswoord voor wijlen Prins Hendrik der Nederlanden", rede uitgesproken op de herdenkingsavond van de Oranjebond te 's-Gravenhage. Met briefwisseling. 1951, 192; 1 omslag
      - Verslag van een persconferentie met premier Drees inzake de hofkwestie. Z.j. (1956.), 193; 1 stuk
      - "De zeventiende en achttiende eeuwsche uitingen over het streven naar de monarchie bij de stadhouders tot en met Willem II", conceptartikel, getypt, z.j, 194; 1 stuk
    - "De ontwikkeling der staatspartijen in de Nederlanden", conceptartikel, manuscript, z.j; 195; 1 stuk
    - Artikelen over Hugo de Groot en de geschiedenis van het uitgevershuis Elsevier van de hand van J.A. van Hamel en anderen. Gedrukt, getypt. Met briefwisseling., 1950, 1951; 196; 1 omslag
    - Artikelen over Napoleon Bonaparte. Concepten getypt en manuscript., Z.j; 197; 1 omslag
    - Conceptartikelen, over:, 1951 en z.j.; 198; 1 omslag
      a Naderland als donor van Volkenrecht.
      b. Kerk en arbeiderswereld.
      c. Friedrich Meinecke.
      d. Diplomatiek borduurwerk.
      e. Staatsleven en persoonlijkheid.
    - "De roeping van Nederland in de wereldgeschiedenis". "Objectiviteit van het Internationale Hof van Justitie", radiolezingen gehouden door J.A. van Hamel. Stencil, gedrukt., 1947, 1951; 199; 1 omslag
    - "Hoe kunnen oorlogen vermeden worden?", radioforum tussen Prof.Dr.P. Geyl, Prof.Mr.J.A. van Hamel en Dr. P.H. Ritter jr. Met briefwisseling., 1950, 1951; 200; 1 omslag
    - Artikel over de februari-ramp van de hand van J.A. van Hamel in de "Revue pour l'étude des calamités"deel XIII, (1952-1953). Gedrukt; 201; 1 deeltje
    - "The Dutch in Formosa, 1624-1662", artikel door Prof. C.R. Boxer. Met briefwisseling. Concepten, getypt., 1955; 202; 1 omslag
    - "Some comments about the USA", exposé door H.C.A.de Block in 1898 en door zijn zoon L. de Block in 1958. Getypt., 203; 1 stuk
    - "Verbond der Nederlanden", tijdschrift uitgegeven door de Beweging voor Nationale Vernieuwing. Incompleet, 1953, 1954; 204; 8 exemplaren
    - "Nationale Bezinning", maandblad van het Verbond der Nederlanden", 1e jaargang incompleet, (1955); 205; 6 deeltjes